臺灣新北地方法院板橋簡易庭小額民事判決
110年度板小字第3307號
原      告  黃建諭  

被      告  芸妮有限公司


法定代理人  蕭碧月  
訴訟代理人  林延諭  
上列當事人間請求返還價金事件，本院於民國111年1月25日言詞
辯論終結，判決如下：
    主      文
被告應給付原告新臺幣25,948元，及自民國110年9月1日起至清
償日止，按週年利率5%計算之利息。
原告其餘之訴駁回。
訴訟費用新臺幣1,000元，由被告負擔新臺幣330元，餘由原告負
擔。
本判決原告勝訴部分得假執行。
原告其餘假執行之聲請駁回。
    事實及理由
一、原告主張：
　㈠原告於民國108年11月28日經被告公司銷售人員以訪問買賣方
    式簽訂保養品訂購契約(下稱系爭契約)，並支付價金新臺幣
    (下同)9,600元，嗣分別於109年1月2日購買價額為3,000元
    、109年1月3日購買價額為19,450元、109年1月4日購買價額
    為50,000元、109年1月17日購買價額為4,450元、109年3月1
    1日購買價額為2,000元、109年6月4日購買價額為35,000元
    之保養品，總計為123,500元。期間被告銷售人員曾多次邀
    約原告做美容護膚療程，並於推銷美容服務課程過程中不斷
    以疲勞轟炸之方式推銷產品，未說明契約實際內容，亦未將
    契約交由原告充分審閱，原告為避免被告銷售人員繼續糾纏
    ，不得不簽立保養品契約。
　㈡依系爭契約第7條第1項約定，消費者享有任意終止權，即得
    不附理由單方終止契約，原告以起訴狀終止兩造之契約關係
    。又依行政院衛生福利部瘦身美容定型化契約應記載事項及
    不得記載事項第11條規定，消費者於付費完畢請求企業經營
    者退費時，扣除已接受服務之費用、已拆封之附屬商品金額
    及按剩餘金額10%計算之手續費等3項費用後，企業經營者應
    將款項退還給消費者；系爭契約僅有一半為美容商品之對價
    ，其餘價金為肌膚保養之對價，原告已開封使用部分為75,0
    75元，未使用部分為61,325元，美容服務費為37,538元，手
    續費為8,695元，原告得請求被告返還78,257元。為此，爰
    依系爭契約第7條約定及行政院衛生福利部瘦身美容定型化
    契約應記載事項及不得記載事項第11條等規定，提起本件訴
    訟。並聲明：㈠被告應給付原告78,257元，及自起訴狀繕本
    送達翌日起至清償日止，按週年利率5%計算之利息。㈡願供
    擔保請准宣告假執行。
二、被告則以：原告係向被告購買產品，被告則於售後提供免費
    美容服務，原告已於109年12月18日將產品全數取回，未拆
    封產品價格無法判定；對於被告已提供原告33次美容服務並
    不爭執等語，資為抗辯。並聲明：原告之訴駁回。
三、法院之判斷：
  ㈠原告主張其分別於108年11月28日、109年1月2日、同年1月3
    日、同年1月4日、同年1月17日、同年3月11日、同年6月4日
    與被告簽訂系爭契約，並支付價金9,600元、3,000元、19,4
    50元、50,000元、4,450元、2,000元、35,000元，共計123,
    500元乙情，並提出系爭契約5份在卷可憑，堪信屬實。被告
    雖辯稱原告另於109年3月6日與被告簽訂價金為2,000元之契
    約，然未舉證以實其說，不足採信。
  ㈡按依瘦身美容定型化契約應記載事項及不得記載事項所示瘦
    身美容之定義，所謂瘦身美容，係指為體型、重量之控制或
    調整之目的，藉手藝、機器、用具、用材、化粧品、食品等
    方式，為保持、改善身體感觀之健美，所實施之綜合指導、
    措施之非醫療行為。而觀諸本件原告與被告間簽訂之系爭契
    約第1條約定：「本契約所謂美容商品，係指藉手藝、機器
    、用具、用材、化妝品、食品等方式，為保持、改善身體、
    感觀之健美，所實施之綜合指導、措施之非醫療行為。美容
    之項目包括：㈠肌膚保養；㈡臉部美容、化妝；㈢美容諮詢；㈣
    脫毛；㈤其相關商品之販售等」，可見系爭契約乃係由被告
    以其銷售之保養品為原告從事肌膚保養服務之美容課程，並
    藉手藝、用材、化妝品之方式，為原告保持、改善身體、感
    觀之健美，所實施之綜合指導、措施之非醫療行為，應有瘦
    身美容定型化契約應記載事項及不得記載事項之適用，合先
    敘明。
　㈢又系爭契約第7條第1項約定：「甲方(即原告)於契約審閱期
    間後因甲方任意終止本契約者，乙方(即被告)應於終止日後
    15日內將已收取之費用扣除已接受免費肌膚護理服務之費用
    ，並扣除已提領並拆封之美容商品金額，及再扣除終止契約
    手續費後退還於甲方」，是以，原告依系爭契約第7條第1項
    之約定，於契約審閱期間後以本件起訴狀繕本送達被告為終
    止系爭契約之意思表示，並請求被告扣除已接受免費肌膚護
    理服務之費用、已提領並拆封之美容商品金額及終止契約手
    續費後，將剩餘價金返還原告，洵屬可採。
　㈣兩造簽訂之系爭契約並未載明被告提供之免費肌膚護理服務
    費用，依瘦身美容定型化契約應記載事項及不得記載事項第
    11條規定：「企業經營者以購買商品而贈送瘦身美容服務為
    內容與消費者簽訂契約者，應載明所贈服務之時間、次數、
    費用及該服務可使用之期間。」、「前項所贈服務費用未載
    明或低於總費用百分之五十者，視為該服務費用占總費用百
    分之五十。」，而兩造簽訂之系爭契約總價金為123,500元
    ，已如前述，則依瘦身美容定型化契約應記載事項及不得記
    載事項第11條第2項規定，應認被告提供之肌膚護理服務費
    用為61,750元(計算式：123,500元÷2＝61,750元)。又系爭契
    約第7條第2項約定：「前項之終止契約手續費，係指價金總
    額扣除已接受免費肌膚護理服務費用，及已提領並拆封之附
    屬商品之剩餘金額之百分之10。」，本件原告主張其已使用
    之產品價額為75,075元，其向被告購買之美容產品可供被告
    提供肌膚護理服務共計104次，被告迄今已提供肌膚護理服
    務33次，被告既未能提出原告已使用之產品明細及價額，就
    原告向被告購買之美容產品可供被告提供肌膚護理服務之次
    數，亦未提出任何資料供本院審酌，自應認原告此部分之主
    張為真，基此計算，原告使用已接受免費肌膚護理服務費用
    即為19,594元(計算式：61,750元×33/104＝19,594元，元以
    下四捨五入)，本件終止契約手續費則為2,883元【計算式：
    (123,500元－19,594元－75,075元)×10%＝2,883元，元以下四
    捨五入】，準此，原告依系爭契約第7條第1項之約定，得請
    求被告返還之價金為25,948元(計算式：123,500元－19,594
    元－75,075元－2,883元＝25,948元)。
四、綜上所述，原告依系爭契約第7條約定，請求被告給付原告2
    5,948元，及自起訴狀繕本送達翌日即110年9月1日起至清償
    日止，按週年利率5%計算之利息，為有理由，應予准許。逾
    此範圍之請求，則無理由，應予駁回。
五、本件事證已臻明確，兩造其餘之攻擊防禦方法及所提證據，
    於判決結果不生影響，爰不一一論列，併此敘明。
六、本件原告勝訴部分係適用小額訴訟程序所為被告敗訴之判決
    ，爰依職權宣告假執行。又原告聲請供擔保宣告假執行之部
    分，僅係促使法院職權發動，毋庸另予准駁之表示。至原告
    敗訴之部分，其假執行之聲請即失所附麗，應予駁回。並確
    定本件訴訟費用額為原告已繳納之第一審裁判費1,000元，
    其中被告應負擔330元，餘由原告負擔。
中　　華　　民　　國　　111 　年　　3 　　月　　11　　日
                  臺灣新北地方法院板橋簡易庭
                            法  官  施函妤
以上為正本係照原本作成。
如不服本判決，應於送達後20日內，向本院提出上訴狀並表明上
訴理由，如於本判決宣示後送達前提起上訴者，應於判決送達後
20日內補提上訴理由書（須附繕本）。
中　　華　　民　　國　　111 　年　　3 　　月　　11　　日
                            書記官  吳昌穆
附錄：
一、民事訴訟法第436條之24第2項：
    對於小額程序之第一審裁判上訴或抗告，非以其違背法令為
    理由，不得為之。
二、民事訴訟法第436條之25：
    上訴狀內應記載上訴理由，表明下列各款事項：
    (一)原判決所違背之法令及其具體內容。
    (二)依訴訟資料可認為原判決有違背法令之具體事實。
三、民事訴訟法第471 條第1 項：（依同法第436 條之32第2 項
    規定於小額事件之上訴程序準用之）
    上訴狀內未表明上訴理由者，上訴人應於提起上訴後二十日
    內，提出理由書於原第二審法院；未提出者，毋庸命其補正
    ，由原第二審法院以裁定駁回之。